# 同一控制下的吸收合并问题。

提问人：wx_61dd4d7a89cd 时间：2022-01-11 17:38:45
求助陈版主，我公司在 2019 收购了A集团，该收购属于非同一控制下企业合并，A集团下属有 4 家子公司，收购产生了商誉。 2020 年年底，母公司吸收合并了A集团的母公司B，吸收合并的时候B公司的资产（包含固定资产、长投等）和负债是按照账面价值入账还是按照公允价值入账呢？如果按照资产的公允价值入账，溢价收购 4 家子公司的商誉是否会反映在母公司报表上？

回答人：chenyiwei
可参考《企业会计准则解释第 7 号》第四条规定处理。
比较特殊的问题可能是A公司个别报表层面对其下属各子公司的长期股权投资。个人建议对这些长期股权投资，按照【取得对A集团控制权的购买日相关子公司股权份额的公允价值+购买日后对子公司的追加投资成本】作为吸收合并后母公司个别报表层面对这些子公司的长期股权投资成本。